---
title: "Spatial analysis  for carbon density of boreal forest in northern China"
author: "Liang"
date: "28 2 2021"
output:
  rmdformats::readthedown:
    
    use_bookdown: true
    lightbox: true
    highlight: tango
---

```{r setup, include=FALSE}
knitr::opts_chunk$set(echo = TRUE,fig.align = 'center',warning = FALSE,message = FALSE)
```

# Load some packages

```{r packages,warning=FALSE,message=FALSE}
library(sp)
library(sf)
library(car)
library(tidyverse)
library(gstat)
library(ranger)
library(GSIF)
library(caret)
library(plotKML)
library(raster)
library(rgdal)
library(automap)
library(leaflet)
library(kableExtra)
library(mapview)
library(doParallel)
```

# Raster boundary from a .shp file

我们需要创建一个boundary的grid，用来规定插值的地理范围。原本我以为.shp文件边界文件就可以，但是R的插值函数不支持vector的数据类型，所以我们需要提前创建好raster的插值范围。还需要注意的是，这个范围一定要和.shp文件大小，形状一致。 
```{r Boundary,warning=FALSE,fig.cap="Fig.1 Boundary of DaXingAnLing",fig.align='center'}
dxal <- st_read("C:\\Users\\liangch\\Desktop\\Liu\\dxal\\dxal.shp")
ggplot() + geom_sf(data = dxal)
```

```{r BoundaryGrid, fig.cap="Fig.2 Grid-transformed boundary of DaXinAnLing"}
grid <- dxal %>%
  st_make_grid(what = "polygons", n = c(22, 33)) %>% # grid of points
  st_intersection(dxal)                             # only within the polygon

ggplot() +
  geom_sf(data = dxal) +
  geom_sf(data = grid)
```

```{r Intereaction, fig.cap="Fig.3 Intereactive map. you could check all detailed information using Zoom_in, Zoom_out or even change map layer form different database."}
mapview(grid,legend = FALSE)+
  mapview(dxal,legend = FALSE)
```
The above figure is kinda of interactive map. you could check all detailed information using Zoom_in, Zoom_out or even change map layer form different database.

# 空间建模前的准备工作
## Carbon density in tree的正太检验
### 1980S dataset

```{r Data}
md80s <- read.csv("C:\\Users\\liangch\\Desktop\\Liu\\780 field survey plots measured from 1985 to 1988.csv",sep=",")
str(md80s)
```

我们尝试用BOX-COX的极大似然估计法来计算转换系数，结果如下所示：
```{r boxcox}
powerTransform(md80s$Carbon.density.in.trees..Mg.C..ha.)
```
然后我们创建新的一列，就叫TCD(Tree carbon density)。该列是依据上面的结果经过BOX-COX转换后得到的。
```{r Fig4,fig.cap="Quantile-quantile plot for TCD of 1980S"}
md80s$TCD <- bcPower(md80s$Carbon.density.in.trees..Mg.C..ha. , 0.4389385)
qqnorm(md80s$TCD, pch = 1, frame = FALSE)
qqline(md80s$TCD, col = "steelblue", lwd = 2)
```
### 2010S dataset
```{r 2010s}
md2010s <- read.csv("C:\\Users\\liangch\\Desktop\\Liu\\149 field survey plots measured from 2015 to 2018.csv",sep=",")
# we drop a lot of strange columns here.
md2010s <- md2010s[,1:35]
str(md2010s)
```
```{r boxcox2}
powerTransform(md2010s$Carbon.density.in.trees..Mg.C..ha.)
```
```{r Fig5, fig.cap="Quantile-quantile plot for TCD of 2010S"}
md2010s$TCD <- bcPower(md2010s$Carbon.density.in.trees..Mg.C..ha. , 0.4110755)
qqnorm(md2010s$TCD, pch = 1, frame = FALSE)
qqline(md2010s$TCD, col = "steelblue", lwd = 2)
```
从 Fig.\@ref(fig:Fig4)和Fig.\@ref(fig:Fig5)我们可以看出，在BOX-COX转换后，数据很好的符合乐正态分布。接下去我们就可以利用这个数据进行空间interpolation。

# 1980s构建 RF-Krigin model
## 检查missing values 
```{r missVar,fig.cap="Missing variable check"}
naniar::gg_miss_var(md80s,show_pct = TRUE)
```
根据上图（Fig.\@ref(fig:missVar)）, 有关Disturb的变量将不纳入模型的计算。 

下面的模型总是巡行不通畅，原因是dataframe中可能存在不是numerical的数据列
```{r}
list_TYPE <- sapply(md80s, class)
which(!(list_TYPE %in% c("numeric","integer")))
```
结果显示，第8列*DH*不是numeric的类型，所以我们得转换一下。

```{r}
# define x and y
md80s <- md80s %>% dplyr::select(-(34:35)) %>%
  as.data.frame() 

md80s$DH <- as.numeric(md80s$DH)
md80s <- na.omit(md80s)
x1980 <-  md80s[, c(5:26, 28:33)]
# Transform to numeric again...
y1980 <-  md80s$TCD
```
上面的代码出现了很奇怪的事情。。。不过最终解决了。原因还是不同系统语言的问题。
```{r customizeRF}
# 重新定义 CARET 中 rf 内的一些参数
# 该次为 regression tree
# customRF <-
#   list(type = "Regression",
#        library = "randomForest",
#        loop = NULL)
# customRF <- c(customRF, list(prob = NULL))
# customRF$parameters <- data.frame(
#   parameter = c("mtry", "ntree"),
#   class = c("numeric", 'numeric'),
#   label = c("mtry", "ntree")
# )
# customRF$grid <- function(x, y, len = NULL, search = "grid") {
#   
# }
# customRF$fit <-
#   function(x, y, param, wts, lev, last, classProbs, ...) {
#     randomForest(x, y, mtry = param$mtry, ntree = param$ntree, ...)
#   }
# customRF$predict <-
#   function(modelFit,
#            newdata,
#            preProc = NULL,
#            submodels = NULL)
#     predict(modelFit, newdata)

# 开启并行
# 并行发生严重冲突。。。。。
mp <- makePSOCKcluster(5)
registerDoParallel(mp)
# 我们BOOT 抽样 和 grid search 组合方法，以RMSE为indicator来确定最参数,
Control <- trainControl(
  method = "boot",
  number = 100,
  p = 0.8,
  search = "grid",
  allowParallel = TRUE
)

rf_grid <- expand.grid(mtry = 1:28,
                       splitrule = "variance",
                       
                       min.node.size = 5
                       # num.trees = seq(500, 2500, by = 250)
                       )# for regression))
                       
# 模型主体
set.seed(20210301)
                       
rf_regression <- train(
                         x = dplyr::select(x1980,-Shannon.Wiener.diversity.index.richness..H..,-SD),
                         y = y1980,
                         method = "ranger",
                         #指定为 random forest
                         # importance = TRUE,
                         importance="permutation",
                         # variable importance
                         metric = "RMSE", # indicator
                         # nodesize = 5,
                         num.trees = 2000,
                         # for regression
                         # ntree = 1500,
                         trControl = Control,
                         tuneGrid = rf_grid,
                         preProc = c('center', 'scale'))
                       
```
```{r shutdownParallel}
# quit parallel computation
 on.exit(stopCluster(mp))
```
```{r modleInfor}
rf_regression
```
更具误差，我们最终选出了最有模型，模型很慢，是因为每次*mtry* 取一个数值，都会进行100次boot抽样，然后计算100次平均结果。

## 构建空间坐标系并尝试插值
```{r coordinates}
coordinates(md80s) = ~Longitude+Latitude
# proj4string(md80s) <- CRS("+init=epsg:28992")
# spplot(md80s,"lead",colorkey=TRUE)
```
### 计算残差并构建semi-variance模型
```{r}
md80s$residu <-  resid(rf_regression)
mykr <- autoKrige(residu ~ 1, md80s,as(grid,"Spatial"))
plot(mykr)
```
```{r}
# png("VarImp.png",width = 18,height = 12,units = "cm",res = 300)
plot(varImp(rf_regression,scale = T))
# dev.off()
```
```{r}
(cor(x1980$H,y1980))^2
```





